【裁判字號】    98,訴,2106
【裁判日期】    980624
【裁判案由】    毒品危害防制條例
【裁判全文】
臺灣板橋地方法院刑事判決              98年度訴字第2106號
公  訴  人  臺灣板橋地方法院檢察署檢察官
被      告  乙○○
                  （現另案於臺灣臺北監獄臺北分監執行中）
上列被告因毒品案件，經檢察官提起公訴（98年度毒偵字第3563
號），本院以簡式審判程序審理，判決如下：
    主  文
乙○○施用第一級毒品，累犯，處有期徒刑柒月。
    事實及理由
一、本件係依刑事訴訟法第273 條之1 第1 項規定，以簡式審判
    程序審理，合先敘明。
二、本件除證據部份補充被告於本院之自白（見本院98年6 月15
    日準備程序、簡式審判筆錄）外，其餘之犯罪事實、證據，
    均引用如附件起訴書之記載。
三、核被告乙○○所為，係犯毒品危害防制條例第10條第1 項之
    罪，被告施用前持有毒品之行為，為施用之高度行為所吸收
    ，不另論罪；又被告有如起訴書所述前案，並經執行完畢，
    有本院98年6 月15日言詞辯論終結日查悉之臺灣高等法院被
    告前案紀錄表在卷可稽，是其於有期徒刑執行完畢後之5 年
    以內，再故意犯本件有期徒刑以上之罪，為累犯，應依法加
    重其刑。爰審酌被告素行（詳參前案紀錄表）、動機、目的
    、施用毒品之性質暨所生危害，以及犯罪後坦承犯行之態度
    等一切情狀，酌情寬容量處如主文所示之刑。
據上論斷，應依刑事訴訟法第273 條之1 第1 項、第299 條第1
項前段、第310 條之2 、第454 條第2 項，毒品危害防制條例第
10條第1 項，刑法第11條前段、第47條第1 項，判決如主文。
本案經檢察官靳開聖到庭執行職務。
中    華    民    國    98    年    6     月    24    日
                        刑事第4 庭法  官  黎錦福
上列正本證明與原本無異。
如不服本判決，應於判決送達後10日內敘明上訴理由，向本院提
出上訴狀（應附繕本），上訴於臺灣高等法院。
                                  書記官  蔡麗春
中    華    民    國    98    年    6     月    24    日
附錄本案論罪科刑法條全文
毒品危害防制條例第10條
施用第一級毒品者，處6 月以上5 年以下有期徒刑。
施用第二級毒品者，處3 年以下有期徒刑。
........................................................
附件：
臺灣板橋地方法院檢察署檢察官起訴書
                                    98年度毒偵字第3563號
    被      告  乙○○  男  48歲（民國○○年○月○○日生）
                        住臺北縣中和市○○路18之1號
                        （另案在臺灣臺北監獄臺北分監執行
                        中）
                        國民身分證統一編號：Ｚ000000000號
上列被告因違反毒品危害防制條例案件，業經偵查終結，認應提
起公訴，茲將犯罪事實及證據並所犯法條分敘如下：
        犯罪事實
一、乙○○前於民國84年間，因違反肅清煙毒條例案件，經臺灣
    板橋地方法院以84年度訴字第5101號判決判處有期徒刑3 年
    4 月，經臺灣高等法院以85年度上訴字第1469號判決駁回上
    訴確定；於84年間，因竊盜案件，經臺灣板橋地方法院以84
    年度易字第6630號判決判處有期徒刑6 月，經臺灣高等法院
    以85年度上易字第589 號判決駁回上訴確定，以上2 罪經裁
    定應執行有期徒刑3 年6 月確定，於85年6 月4 日開始執行
    ，至90年3 月26日短刑期假釋出監。又於85年間，因竊盜案
    件，經臺灣板橋地方法院以85年度易字第4833號判決判處有
    期徒刑8 月確定；復於85年間，因違反肅清煙毒條例案件，
    經本院以85年度訴字第2201號判決判處有期徒刑4 年確定，
    以上2 罪經裁定應執行有期徒刑4 年6 月確定；前開4 罪經
    裁定減刑為1 年8 月、3 月、2 年、4 月，後2 罪應執行有
    期徒刑2 年3 月確定，並撤銷前開假釋接續執行，至96年7
    月16日縮短刑期執行完畢。更於91年間，因施用毒品案件，
    經法院裁定送觀察、勒戒後，認有繼續施用毒品之傾向，再
    經法院裁定令入戒治處所施以強制戒治，於92年9 月5 日出
    所，並由本署檢察官於93年1 月30日以93年度戒毒偵字第11
    號為不起訴處分確定；復於97年間，因施用毒品案件，經臺
    灣板橋地方法院以97年度訴字第4160號判決判處有期徒刑7
    月，經臺灣高等法院以97年度上訴字第5650號判決駁回上訴
    確定（此部分未構成累犯）。詎仍不知悔改，復基於施用第
    一級毒品海洛因之犯意，於98年3 月19日9 時許，在臺北縣
    中和市○○路18之1 號，注射針筒施用第一級毒品海洛因1
    次。嗣於翌（20）日8 時許，在上開住所，因另案通緝為警
    查獲，經警採集尿液送驗，結果呈鴉片類陽性反應，始查悉
    上情。
二、案經臺北縣政府警察局中和第一分局移送偵辦。
        證據並所犯法條
一、證據清單與待證事實
┌──┬────────────┬─────────────┐
│編號│    證  據  名  稱      │    待  證  事  實        │
├──┼────────────┼─────────────┤
│一  │被告乙○○於偵查中之自白│於上開時、地，以注射針筒施│
│    │                        │用第一級毒品海洛因之事實。│
├──┼────────────┼─────────────┤
│二  │臺灣檢驗科技股份有限公司│被告於上開時、地為警查獲後│
│    │98年3月27日報告編號：UL/│，經警採集之尿液送檢驗結果│
│    │2009/30702號濫用藥物檢驗│，呈鴉片類陽性反應之事實。│
│    │報告及臺北縣政府警察局中│                          │
│    │和第一分局毒品案犯罪嫌疑│                          │
│    │人姓名代碼對照表各1 份  │                          │
├──┼────────────┼─────────────┤
│三  │刑案資料查註表及全國施用│1、被告曾因施用毒品案，經 │
│    │毒品案件紀錄表各1 份    │   觀察、勒戒後，5年內再犯│
│    │                        │   施用毒品犯行之事實。   │
│    │                        │2、被告前曾受有期徒刑告並 │
│    │                        │   執行完畢，5年內故意再犯│
│    │                        │   本件有期徒刑以上罪，為 │
│    │                        │   累犯之事實。           │
└──┴────────────┴─────────────┘
二、核被告所為，係犯毒品危害防制條例第10條第1 項之施用第
    一級毒品罪嫌。又被告曾受有期徒刑執行完畢後，5 年內故
    意再犯本件有期徒刑以上之罪，為累犯，請依刑法第47條第
    1 項規定加重其刑。
三、依刑事訴訟法第251 條第1 項提起公訴。
    此  致
臺灣板橋地方法院
中    華    民    國    98    年    5     月    27    日
                              檢察官  甲○○
上正本證明與原本無異
中    華    民    國    98    年    6     月    4     日
                              書記官
附錄本案所犯法條全文：
毒品危害防制條例第10條
施用第一級毒品者，處6 月以上5 年以下有期徒刑。
施用第二級毒品者，處3 年以下有期徒刑。


司法院資訊處製作；財團法人民間司法改革基金會備份。
